# 集团内公司之间开具票据贴现合并层次如何抵消

提问人：7847748 时间：2018-03-27 08:04:44
请教各位老师： 1 、集团内母公司开具银行承兑汇票（承兑行非上市公司）给子公司A，最终子公司B取得该票据并贴现（买断式贴现），在合并层次：如果不是买断式贴现，合并层次应形成短期借款。若子公司买断式贴现，但母公司开出票据并未终止确认，合并层次其实还是形成集团内部的短期借款。也就是说子公司即使买断式贴现，对集团来说并没有影响对不对？ 2 、集团内子公司之间开具信用证，收到信用证B公司办理买断式福费廷业务，对B公司来说 借：银行存款 财务费用，贷：应收账款 。对集团来说即使B公司终止确认，但开具信用证公司附有追索权，整体层面是否应确认短期借款？@chenyiwei

回答人：chenyiwei
1 、如果作为票据基础法律关系的商业交易发生在合并报表范围内，则不论贴现是否买断（即有无追索权），在合并报表层面均体现为一项短期借款。 2 、原理同上述 1 。